【裁判字號】    98,訴,387
【裁判日期】    980506
【裁判案由】    違反槍砲彈藥刀械管制條例
【裁判全文】
臺灣桃園地方法院刑事判決               98年度訴字第387號
公  訴  人  臺灣桃園地方法院檢察署檢察官
被      告  甲○○
指定辯護人  本院公設辯護人 陳瑞明
上列被告因違反槍砲彈藥刀械管制條例案件，經檢察官提起公訴
（97年度偵字第22185號），本院判決如下：
    主  文
甲○○未經許可持有可發射子彈具有殺傷力之改造手槍，處有期
徒刑年貳月，併科罰金新臺幣伍萬元，罰金如易服勞役，以新
臺幣壹仟元折算壹日。扣案具有殺傷力改造手槍壹把（含彈匣壹
個，槍枝管制編號：0000000000號）沒收之。
    事  實
一、甲○○明知可發射子彈具有殺傷力之改造手槍，係公告管制
    物品，非經中央主管機關許可，不得持有之，竟未經許可，
    於民國97年10月1 日下午2 、3 時許，在其位於桃園縣龜山
    鄉○○路○ 段1074號住處3 樓房間內，自真實姓名年籍不詳
    綽號「阿元」成年男子，收受具有殺傷力之仿SIG SAUER 廠
    P220型半自動手槍製造之槍枝，車通金屬槍管內阻鐵之改造
    手槍1 把（含彈匣1 個，槍枝管制編號0000000000號），以
    擔保其對該人所擁有之2 萬5 千元債權，並將該槍枝放置於
    房間內而持有之。嗣為警於同年月7 日下午2 時許，經其同
    意，至上址房間內實施搜索，扣得上開具有殺傷力之改造手
    槍1 把（含彈匣1 個）查獲。
二、案經桃園縣政府警察局龜山分局報請臺灣桃園地方法院檢察
    署檢察官偵查起訴。
    理  由
一、程序部分：本認定事實所引用之本件卷內所有卷證資料（包
    含人證與文書證據、物證等證據）之證據能力，檢察官及被
    告、辯護人於本院審理時均不爭執，且並無證據證明係公務
    員違背法定程序所取得；又卷內之各項文書證據，亦無刑事
    訴訟法第159 條之4 第1 款、第2 款顯有不可信之情況，而
    不得作為證據之情形，或有刑事訴訟法第159 條之4 第3 款
    其他可信特別情況下所製作之文書，而得作為證據，均認有
    證據能力。
二、上開犯罪事實，業據被告甲○○於檢察官訊問及本院審理時
    坦承不諱（見偵卷第45頁，本院卷第15、16頁），並有桃園
    縣政府警察局龜山分局搜索扣押筆錄及扣押物品目錄表、自
    願受搜索同意書各1 份、搜索現場及扣案槍枝照片共11幀在
    卷可稽（見偵卷第16至20、22、26、28至32頁），及扣案槍
    枝1 把可證。而扣案之改造手槍，經內政部警政署刑事警察
    局以性能檢驗法鑑定結果，認係仿SIG SAUER 廠P220型半自
    動手槍製造之槍枝，車通金屬槍管內阻鐵之改造手槍，可供
    擊發適用子彈使用，認具殺傷力一情，有卷附內政部警政署
    刑事警察局97年11月17日刑鑑字第0970162289號槍彈鑑定書
    1 份足憑（見偵卷第47至48頁），足認被告前揭具任意性之
    自白核與事實相符，而屬可信，綜上所述，本件事證明確，
    被告犯行洵堪認定，應依法論科。
三、按未經許可持有手槍，其持有之繼續，為行為之繼續，亦即
    一經持有手槍，罪已成立，但其完結須繼續至持有行為終了
    時為止，其前後持有之行為，應以1 持有行為加以評價。核
    被告甲○○所為，係犯槍砲彈藥刀械管制條例第8 條第4 項
    之未經許可持有可發射子彈具有殺傷力之槍枝罪。爰審酌槍
    砲彈藥之殺傷力甚大，未經許可而持有，危害人身安全及社
    會秩序至鉅，而為法所嚴禁，並經各類教育及傳媒廣為宣導
    週知，被告應無不知之理，惟僅因一時思慮未週，為取得債
    務之擔保，始同意收受扣案槍枝，而被告持有之槍枝僅只1
    把，取得槍枝1 週後旋即為警查獲，其持有槍枝之時間甚為
    短暫，且被告持有槍枝之目的並非供作射擊或其他不法用途
    ，對於社會治安所生實際危害尚非輕微，及其犯後坦承犯行
    ，態度尚佳，暨其於本案犯行前，並無任何犯罪前科紀錄，
    有卷存臺灣高等法院被告前案紀錄表1 紙可稽，素行尚可等
    一切情狀，量處如主文所示之刑，並依刑法第42條第3 項前
    段規定，諭知罰金如易服勞役之折算標準如主文所示。扣案
    之改造手槍1 把（含彈匣1 個），屬依法禁止持有之違禁物
    ，不問屬於被告與否，應依刑法第38條第1 項第1 款規定沒
    收。
據上論斷，應依刑事訴訟法第299 條第1 項前段，槍砲彈藥刀械
管制條例第8 條第4 項，刑法第11條前段、第42條第3 項前段、
第38條第1 項第1 款，判決如主文。
本案經檢察官陳仁傑到庭執行職務。
中    華    民    國    98    年    5     月    6    日
                  刑事第九庭   審判長法  官  吳為平
                                     法  官  林玉蕙
                                     法  官  蘇琬能
以上正本證明與原本無異。
如不服本判決應於收受判決後10日內向本院提出上訴書狀，並應
敘述具體理由。其未敘述上訴理由者，應於上訴期間屆滿後20日
內向本院補提理由書 (均須按他造當事人之人數附繕本)「 切勿
逕送上級法院」。
                                     書記官  何伊羚
中    華    民    國    98    年    5     月    6     日
附錄本案論罪科刑法條：
槍砲彈藥刀械管制條例第8條第4項
未經許可，持有、寄藏或意圖販賣而陳列第1 項所列槍枝者，處
3 年以上10年以下有期徒刑，併科新臺幣700 萬元以下罰金。


司法院資訊處製作；財團法人民間司法改革基金會備份。
